# 求助期货交易的增值税处理

提问人：arcanine 时间：2011-11-22 15:07:26
对于公司进行标准化期货交易的期货平仓和持仓盈亏（未进行实物交割），在适用套期会计和不适用套期会计两种情况下，是否期末均需要缴纳增值税？
如是，那么对这部分盈亏是计入营业收入还是投资收益？
谢谢！

回答人：chenyiwei
是否缴纳增值税，与套期会计方法是否使用无关。没有实物交割的期货交易不缴纳增值税。 不采用套期会计方法时，浮动盈亏计入公允价值变动损益，平仓损益（连同以前累积的公允价值变动损益）计入投资收益。

回答人：chenyiwei
回复 arcanine 的帖子
不清楚你所引用的是哪里的规定（视野法规库中也没有）？建议到该地财政、税务局的网站上查找一下该规定目前是否仍有效。个人理解，不发生实物交割的期货交易实际上是金融商品买卖，即使要征收流转税，也是征收营业税更为合理。